臺灣桃園地方法院刑事判決　　　　　　　　　　　　　九十年度易字第二七二三號
　　公　訴　人　臺灣桃園地方法院檢察署檢察官
　　被　　　告　乙○○
　　選任辯護人　盧慶南律師
右列被告因竊盜案件，經檢察官提起公訴（九十年度偵字第一九四一四號），本院判
決如左：
    主  文
乙○○攜帶兇器竊盜，累犯，處有期徒刑捌月，扣案斜口鉗及一字起子各壹把，均沒
收。
    事  實
一、乙○○曾於民國八十八年間因竊盜案件，經臺灣士林地方法院於八十八年四月二
    十三日以八十八年度易字第四一三號判決處有期徒刑一年後，並經臺灣高等法院
    於八十八年七月三十一日以八十八年度上易字第三一三二號判決上訴駁回確定，
    而於八十九年十月七日縮刑期滿執行完畢；猶不知悔改，因其所有之自小客車車
    內音響故障，竟意圖為自己不法之所有，於九十年十一月二十二日下午七時四十
    分許，隨身攜帶其所有長約十三點六公分、握柄長約八點三公分、呈二片尖頭狀
    、似剪刀、內側有刀刃、刃長約十一點七公分、刀鋒利具危險性之斜口鉗一把及
    長約二十一點六公分、握柄長約八點五公分具危險性之一字起子一把，在桃園縣
    桃園市○○街底空地，見丙○○所有之車號ＡＰ—一三六九號自用小客車停放該
    處，即先以一字起子破壞前開自用小客車之左前車門鎖後（毀損部分未據告訴）
    ，再進入車內以其所攜帶之斜口鉗剪斷車內之音響、電視線路，將車內ＳＯＮＹ
    廠牌音響、車用液晶電視、ＣＤ換片箱各一台拆下，連同置於車內為侯德建所有
    內有現金新台幣（下同）二萬元（起訴書漏載）、摩托羅拉廠牌行動電話一支及
    護照一本等物之黑色手提袋一個一併竊取之，欲留供己用，得手後即逃離現場。
    嗣於同日下午九時許，其騎乘車號ＡＦＳ—四七三號機車行經桃園縣桃園市○○
    路與坤成街口時，為警臨檢查獲，並當場取出上開竊得物品，及被告所有持之行
    竊之斜口鉗、一字起子各一把，及與本案無關聯之手套一副。
二、案經桃園縣警察局桃園分局報告臺灣桃園地方法院檢察署檢察官偵查起訴
    理  由
一、右開犯罪事實，業據被告乙○○自警訊、偵查至本院審理時均供承不諱，核與被
    害人甲○○、丙○○於警訊時指述之失竊情節相符（偵查卷第十頁、第十一頁參
照），並有被害人甲○○、丙○○分別立具之贓物領據各乙紙及現場查獲照片二
    紙、被害人汽車遭破壞照片二紙在卷足憑（偵查卷第十三頁、第十四頁、第十六
    頁、第十七頁參照），此外，復有扣案之一字起子及斜口鉗各乙把足資佐證，而
    扣案之斜口鉗及一字起子一把，經本院勘驗結果，斜口鉗全長約十三點六公分；
    握柄部分長約八點三公分，外覆紅色塑膠套；前方金屬材質長約五點三公分，呈
    二片尖頭狀，似剪刀，內側有刀刃，刃長約十一點七公分，刃鋒利；而一字起子
    全長約二十一點六公分，握柄部分長約八點五公分，係塑膠材質；前方金屬材質
    長約十三點一公分，直徑約零點五公分，末端接握柄處呈圓柱狀，前端則呈扁平
    狀，經本院製有勘驗筆錄在卷可憑，是該斜口鉗及一字起子各一把，均為足以傷
    害人生命、身體之器械，顯為具有危險性之兇器，是被告之自白顯與事實相符，
    本件事證明確，被告之犯行堪以認定。
二、查被告乙○○攜帶足以殺傷人生命、身體之器械，顯為具有危險性之兇器一字起
    子及斜口鉗行竊，核其所為，係犯刑法第三百二十一條第一項第三款之攜帶兇器
    竊盜罪。公訴意旨雖認被告行竊時係手戴扣案手套行竊，惟查被告自警訊至本院
    審理時均辯稱未曾使用該手套行竊，且又查無證據足資證明被告行竊時確實手戴
    手套，尚難僅因查扣時一併查扣，逕認該手套亦係供犯罪所用之物，是公訴人上
    開指訴，尚有誤會，附此敘明。再被告前曾有如事實欄所示之論罪科刑情形，並
    經執行完畢，此有臺灣高等法院被告全國前案紀錄表、臺灣桃園地方法院法務部
    在監在押資料表各乙份在卷可按，其於五年內再犯本件有期徒刑以上之罪，為累
    犯，應依刑法第四十七條規定，加重其刑。爰審酌被告正值壯年，僅因一時貪慾
    即觸犯本罪，惟其所竊物品價值尚非鉅且犯後坦承犯行，並已與被害人丙○○達
    成和解，賠償因其方便竊盜所致車損損失，此有收據一紙在卷可憑，現並有正當
    職業等一切情狀，量處如主文所示之刑。
三、扣案之斜口鉗及一字起子各一把，為被告所有且均係供犯本件竊盜所用之工具，
    業據被告供明在卷，爰依刑法第三十八條第一項第二款規定併予宣告沒收。至扣
    案之手套一副，與本案無關，已如前述，亦非違禁物，自無從宣告沒收。
據上論斷，應依刑事訴訟法第二百九十九條第一項前段，刑法第三百二十一條第一項
第三款、第四十七條、第三十八條第一項第二款，判決如主文。
本案經檢察官楊挺宏到庭執行職務
中      華      民      國    九十一    年      一      月      二      日
                                臺灣桃園地方法院刑事第六庭
                                    審判長法  官  周 政 達
                                          法  官  潘 進 順
                                          法  官  簡 婉 倫
右正本證明與原本無異。
如不服本判決，應於判決送達後十日內向本院提出上訴狀( 應附繕本 )，上訴於
臺灣高等法院。
                                          書記官  王 泰 元
中      華      民      國    九十一    年      一      月      四      日
附錄法條：
刑法第三百二十一條
犯竊盜罪而有左列情形之一者，處六月以上五年以下有期徒刑：
一  於夜間侵入住宅或有人居住之建築物、船艦，或隱匿其內而犯之者。
二  毀越門扇、牆垣或其他安全設備而犯之者。
三  攜帶兇器而犯之者。
四  結夥三人以上而犯之者。
五  乘火災、水災或其他災害之際而犯之者。
六  在車站或埠頭而犯之者。
前項之未遂罰之。
